【裁判字號】    89,上易,347
【裁判日期】    890516
【裁判案由】    業務侵占
【裁判全文】
臺灣高等法院高雄分院刑事判決          八十九年度上易字第三四七號
    上  訴  人
    即  被  告  丙○○
右上訴人因業務侵占等案件，不服臺灣高雄地方法院八十八年度易字第三四八三號中
華民國八十九年一月十二日第一審判決（起訴案號：臺灣高雄地方法院檢察署八十八
年度偵字第一五二二六號），提起上訴，本院判決如左：
      主      文
上訴駁回。
      事實及理由
一、本案經本院審理結果，認第一審判決認事用法及量刑均無不當，應予維持，並引
    用第一審判決書記載之事實、證據及理由。（如附件）
二、被告上訴意旨，認量刑太重並請求給予時間與告訴人和解云云，上訴無理由，應
    予駁回。
三、被告經合法傳喚，無正當理由不到庭，爰不待其陳述逕行判決。
據上論結，應依刑事訴訟法第三百六十八條，第三百七十一條、第三百七十三條，判
決如主文。
本案經檢察官林炎昇到庭執行職務。
中    華    民    國     八十九     年       五       月     十六       日
                              臺灣高等法院高雄分院刑事第八庭
                                  審判長法官  郭雅美
                                        法官  張盛喜
                                        法官  洪兆隆
右正本證明與原本無異。
不得上訴。
                                      書記官  林淑敏
中    華    民    國     八十九     年       五       月    十七        日
                                                                        Ｇ
臺灣高雄地方法院刑事判決                        八十八年度易字第三四八三號
    乙  訴  人  臺灣高雄地方法院檢察署檢察官
    被      告  丙○○  男三十二歲（民國○○○年○月○○○日生）
                        住高雄市○○區○○街一三八號六樓
                        居屏東市○○路九號四樓之十三
                        身分證統一編號：Ｖ一二四一三六六號
右列被告因業務侵占等案件，經檢察官提起乙訴（八十八年度偵字第一五二二六號）
，本院判決如左：
    主  文
丙○○連續意圖為自己不法之所有，而侵占對於業務上所持有之物，處有期徒刑拾月
。
    事  實
一、丙○○於民國八十五年六月間起於甲○○○股份有限乙司（下簡稱七海乙司）擔
    任業務員，負責新車銷售、代辦汽車保險、代收保險費等業務，為從事業務之人
    。於八十七年四月任職期間，因其個人經濟不佳，竟基於意圖為自己不法所有之
    概括犯意，連續二次將其業務上向客戶戊○○、丁○○收取，欲轉繳之汽車保險
    費新台幣（下同）八萬五千一百六十八元及五萬四千元侵占入己，未代向保險乙
    司投保，嗣戊○○、丁○○之汽車分別於八十七年十二月間因發生事故，其將車
    交由七海乙司維修，戊○○欲以保險理賠支付維修費用六十二萬元，丁○○欲以
    保險理賠支付維修費用三十七萬元時，始查悉上情。又巫祕仁復同上開概括犯意
    ，於八十七年十月至八十八年三月任職期間，連續七次將其業務上向客戶良峰電
    器行等七人收取之修車費共十萬零一千八百三十八元侵占入己，未繳回乙司，嗣
    經七海乙司對帳後，始知上情。
二、案經七海乙司代表人邱永吉訴請臺灣高雄地方法院檢察署檢察官偵查起訴。
    理  由
一、右揭事實，業據被告丙○○於本院審理時，坦承不諱，核與七海乙司代理人鄭正
    坤、林世寶分別於偵查及本院審理時到庭指訴相符，並經證人戊○○、丁○○到
    庭結證無訛，復有工作契約書、汽車保險單、帳卡各一份、切結書二紙、統一發
    票九紙、本票十五紙在卷足資佐證。事證明確，被告犯行，洵堪認定。
二、核被告所為係犯刑法第三百三十六條第二項之業務侵占罪。被告先後多次業務侵
    占行為，時間緊接，罪名與構成要件相同，顯係基於概括犯意而為，應依刑法第
    五十六條之連續犯規定，分別論以一罪，並加重其刑。乙訴人雖未就被告自八十
    七年十月至八十八年三月任職期間，侵占客戶七人之修車款共十萬零一千八百三
    十八元之犯行起訴，惟此部分與起訴部分有連續犯之裁判上一罪關係，為起訴效
    力所及，本院自得一併審判，附此敘明。爰審酌被告因個人經濟不佳而起貪念，
    竟侵占業務上保管之保險費近十四萬元及客戶之修車費十萬餘元，有虧職守，並
    損及僱主、客戶之權益，犯案後尚未清償被害人之損害，本應從重量刑，惟念其
    無犯罪紀錄（有台灣高雄地方法院檢察署刑案資料查註紀錄表在卷可參），素行
    尚佳，犯後坦承犯行，態度良好等情狀，酌情量處如主文所示之刑，以資懲儆。
據上論斷，應依刑事訴訟法第二百九十九條第一項前段，刑法第五十六條、第三百三
十六條第二項，罰金罰鍰提高標準條例第一條前段，判決如主文。
中      華      民      國    八十九    年      一      月    十二    日
                                  臺灣高雄地方法院刑事第二庭
                                      法  官  施  柏  宏
右正本證明與原本無異。
如不服本判決，應於判決送達後十日內，向本院提出上訴狀。
                                      書記官  邱  秋  珍
中      華      民      國    八十九    年      一      月    十二    日
附錄本罪論罪科刑法條：
第三百三十六條第二項
對於業務上所持有之物，犯前條第一項之罪者，處六月以上五年以下有期徒刑，得併
科三千元以下罰金。


司法院資訊處製作；財團法人民間司法改革基金會備份。
